【裁判字號】    95,訴,405
【裁判日期】    950630
【裁判案由】    違反毒品危害防制條例
【裁判全文】
臺灣新竹地方法院刑事判決               95年度訴字第405號
公  訴  人  臺灣新竹地方法院檢察署檢察官
被      告  甲○○
                    現
上列被告因違反毒品危害防制條例案件，經檢察官提起公訴（95
年度毒偵字第109號、第639號）及移送併案辦理 (95年度毒偵字
第1050)，本院適用簡式審判程序，判決如下：
    主      文
甲○○連續施用第一級毒品，累犯，處有期徒刑壹年。扣案第一
級毒品海洛因貳包 (淨重零點貳肆公克、空包裝總重零點陸參公
克)、海洛因殘渣袋伍包 (與海洛因無法分離)沒收銷燬之、海洛
因注射針筒肆支、海洛因殘渣袋伍個沒收；又連續施用第二級毒
品，累犯，處有期徒刑柒月，第二級毒品安非他命壹包 (毛重零
點貳公克)沒收銷燬之、玻璃吸食器壹支沒收，應執行有期徒刑
壹年陸月。扣案第一級毒品海洛因貳包 (淨重零點貳肆公克、空
包裝總重零點陸參公克)、海洛因殘渣袋伍包 (與海洛因無法分
離)、第二級毒品安非他命壹包 (毛重零點貳公克)沒收銷燬之、
海洛因注射針筒肆支、玻璃吸食器壹支均沒收。
    事      實
一、甲○○前因施用毒品案件，經臺灣宜蘭地方法院裁定送觀察
    、勒戒後，認無繼續施用毒品之傾向，由臺灣宜蘭地方法院
    檢察署檢察官於民國88年11月9日，以88年度毒偵字第274號
    為不起訴處分確定，復因2犯施用毒品案件，經送觀察、勒
    戒後，認有繼續施用毒品傾向，續經臺灣桃園地方法院裁定
    送強制戒治，於91年7月23日強制戒治執行完畢釋放，另其
    該次施用犯行，亦經臺灣桃園地方法院以89年桃簡字第1207
    號判決處有期徒刑5月確定。嗣再因施用第2級毒品案件，由
    臺灣桃園地方法院以90年度易字第1871號判決處有期徒刑6
    月確定。另甲○○於91年1月20日再因連續施用第1級毒品案
    件，經臺灣宜蘭地方法院以91年度訴字第121號判決處有期
    徒刑7月確定。甲○○上開經判決確定之有期徒刑6月、7月
    ，經定執行刑為有期徒刑1年，並與首揭有期徒刑5月合併執
    行，於92年12月22日執行完畢。
二、詎甲○○仍不知悛悔，於上開強制戒治執行完畢釋放後5 年
    內，另萌施用毒品之犯意，基於施用第一級毒品海洛因（下
    稱海洛因）之概括犯意，自95年1月6日起至95 6月3日止，
    在其位於新竹縣竹北市○○○○街19號1樓之住處及其他不詳
    門牌之地點，以注射針筒注射方式或將毒品滲入香煙，再吸
    取該香煙等方式，連續多次施用施用海洛因；另基於施用第
    2級毒品安非他命（下稱安非他命）之犯意，自95年1月11日
    起，至95年6月5日止，連續多次在其位前開地點之住處及其
    他不詳門牌之地點，以將安非他命置於吸食器內，再以火加
    熱，使成煙霧，以吸取該煙霧方式，施用第二級毒品安非他
    命，分別於95年1月8日晚上7時許、同年月14日凌晨3時許、
    同年6月6日上午11時許，分別在新竹市○○路○段658號前、
    新竹市○○路226號2樓201室及其位於前開地點之住處遭警
    查獲，並扣押甲○○所有海洛因2包 (淨重0.24公克、空包
    裝總重0.63公克)、海洛因殘渣袋5包 (與海洛因無法分離)
    、安非他命1包 (毛重0.2公克)，供施用海洛因使用之海洛
    因注射針筒4支、供施用安非他命使用之玻璃吸食器1支。
二、案經新竹市警察局第一分局、新竹市警察局第三分局、新竹
    縣警察局新埔分局分別報請臺灣新竹地方法院檢察署檢察官
    偵查起訴及移送本院併案辦理。
    理  由
一、本件被告甲○○所犯非法施用第一級毒品罪、第二級毒品罪
    ，並非死刑、無期徒刑、最輕本刑為三年以上有期徒刑之罪
    ，或高等法院管轄第一審之案件，被告於本院審判程序進行
    中，就被訴事實為有罪之陳述，經本院合議庭認合於刑事訴
    訟法第273條之1第1項之規定，裁定進行簡式審判程序，合
    先敘明。
二、訊據被告對於在右開時、地，連續多次施用第一級毒品海洛
    因、第二級毒品安非他命遭警查獲之事實，業已於本院審理
    時坦承不諱，而被告於95年1月8日及同年月14日經警查獲後
    採驗尿液時所親自採取、封緘之尿液，經送驗結果確呈嗎啡
    陽性、安非他命陽性反應，此有臺灣檢驗科技股份有限公司
    濫用藥物檢驗報告2紙附卷可稽 (94年度偵字第473號偵查卷
    53 頁、95年度毒偵字第109號偵查卷第58頁)，被告所有海
    洛因2包 (淨重0.24公克、空包裝總重0.63公克)、經送法務
    部調查局鑑驗結果，確含海洛因成份，有該局95年4月28日
    調科壹字第100002976號鑑定通知書在卷可參 (95年度毒偵
    字第109號偵查卷第73頁)，復有被告所有海洛因殘渣袋5包
    ( 與海洛因無法分離)、安非他命1包 (毛重0.2公克)，供施
    用海洛因使用之海洛因注射針筒4支、供施用安非他命使用
    之玻璃吸食器1支扣案可資佐證，是被告之前述自白核與事
    實相符，堪可採信。
三、再者，被告有事實欄一所載觀察勒戒、強制戒治執行完畢釋
    放之執行紀錄，有刑案資料查註紀錄表、全國施用毒品案件
    紀錄表、受觀察勒戒人毒品及前科紀錄簡列表、臺灣高等法
    院被告前案紀錄表等在卷可參，是被告係在強制戒治執行完
    畢釋放後5年內再犯施用毒品罪，所為應依法論罪科刑。
四、被告非法施用第一級毒品海洛因、第二級毒品安非他命，核
    其所為係犯毒品危害防制條例第10條第1項之施用第一級毒
    品罪、同條第2項施用第二級毒品罪。其持有第一級毒品海
    洛因、第二級毒品安非他命後，進而施用，其持有第一級毒
    品、第二級毒品之低度行為，應為施用之高度行為所吸收，
    爰不另論其持有第一級毒品、第二級毒品罪。被告所犯前述
    二罪，犯意各別，要件亦異，應分論併罰。被告前開多次施
    用第一級毒品犯行及多次施用第二級毒品犯行，時間緊接，
    手法相近，所係構成要件相同之罪，顯各係基於概括之犯意
    為之，均為連續犯，各依法加重其刑。被告有如事實欄所載
    之前案紀錄，有臺灣高等法院被告前案紀錄表一紙在卷可參
    ，受有期徒刑執行完畢後5年內，再犯有期徒刑以上刑之前
    開二罪，均為累犯，依法遞加重其刑。爰審酌被告其非法施
    用毒品害人害己，危害國民健康至深且鉅，且其經觀察勒戒
    及戒治後，仍無法戒斷，顯然自制力甚為薄弱，施用期間、
    次數，並其犯罪手段、情節及所生危害均尚非重大，兼衡其
    犯罪後已坦承犯行，態度尚佳等一切情狀，分別量處如主文
    所示之刑，並定其應執行之刑，以資懲儆。至被告95年1月
    14後之施用第一級及第二級毒品之犯行 (即移送併案辦理部
    分)，雖未為起訴書所載，但與起訴書所載之施用毒品犯行
    有連續犯裁判上一罪之關係，本院自應一併加以審究，附此
    敘明。
五、扣案之海洛因2包 (淨重0.24公克、空包裝總重0.63公克)、
    海洛因殘渣袋5包 (與海洛因無法分離)、安非他命1包 ( 毛
    重0.2公克)，依毒品危害防制條例第18條第1項前段之規定
    沒收銷燬之。另扣案之海洛因注射針筒4支、玻璃吸食器1支
    ，係被告所有，分供施用第一級毒品、第二級毒品使用之物
    ，業據被告供明在卷，均依刑法第38條第1項第2款予以宣告
    沒收。。
據上論斷，應依刑事訴訟法第273條之1第1項、第299條第1項前
段，毒品危害防制條例第10條第1項、第2項、第23條第2項、第
18 條第1項前段，刑法第11條、第56條、第51條第5款、第38條
第1項第2款，判決如主文。
本案經檢察官邱巧寧到庭執行職務。
中    華    民    國    95    年    6     月    30    日
                    刑事第二庭  法  官  王銘勇
右正本證明與原本無異。
如不服本判決，應於判決送達後十日內向本院提出上訴狀（應附
繕本），上訴於臺灣高等法院。
                                書記官  劉怡芳
中    華    民    國    95    年    6     月    30    日
附錄本案論罪科刑法條全文：
毒品危害防制條例第10條施用第一級毒品者，處6月以上5年以下
有期徒刑。
施用第二級毒品者，處 3 年以下有期徒刑。


司法院資訊處製作；財團法人民間司法改革基金會備份。
